臺灣新竹地方法院民事判決
109年度簡上字第75號
上  訴  人  范茹惠  



訴訟代理人  石宜琳律師
複代理人    曾衡禹律師
            石邁律師  
被上訴人    何益誠  

訴訟代理人  何筱雯  


上列當事人間請求拆屋還地事件，上訴人對於民國109 年4 月8
日本院竹北簡易庭108 年度竹北簡字第422 號第一審判決提起上
訴，本院於110 年11月17日言詞辯論終結，判決如下：
    主  文
上訴駁回。
第二審訴訟費用由上訴人負擔。 
    事實及理由
一、被上訴人部分：
（一）被上訴人於原審起訴時主張：兩造均為設於新竹縣竹北市
      「禾顏岳色」社區（以下簡稱系爭社區）區分所有建物之
      所有權人，亦為系爭建物坐落之新竹縣○○市○○○段000地號
      土地（下稱系爭土地）共有人，惟上訴人未經其餘土地共
      有人同意，竟在系爭土地上增建違建車庫地上物（下稱系
      爭車庫，如附圖所示紅色斜線部分面積共21.42平方公尺
      ），擋住逃生通道，系爭社區管委會雖曾數次以存證信函
      通知上訴人拆除系爭車庫回復原狀，上訴人仍置之不理。
      爰依民法第767條第1項及第821條規定，請求上訴人拆除
      系爭車庫並將土地返還予被上訴人及其他區分所有權人全
      體。於原審聲明：上訴人應將坐落新竹縣○○市○○○段000地
      號如附圖所示紅色斜線部分面積21.42平方公尺土地上之
      地上物拆除，並將土地返還被上訴人及全體共有人。
（二）關於上訴人答辯之回應：上訴人雖提出原起造人禾岳建設
      有限公司出具之車位使用證書及停車位平面圖，然此與其
      他住戶、建商簽定之房屋買賣契約書所附之平面圖不同，
      本案並無分管契約之適用。再者，依公寓大廈管理條例第
      7條、第9條、第16條第2項、第58條第2項及建築法第11條
      規定，上訴人於法定空地上設置停車車庫，專供己用而排
      除其他共有人之使用權，危害公共安全及影響市容觀瞻，
      違法事證已臻明確，況上訴人提出之車位使用證書共同遵
      守之事項第2點明確訂定本停車位僅供停車使用，為維持
      社區整體美觀與視野之寬闊，車位使用人不得擅自隔間或
      設置障礙物。依此約定，明確指出是停車位而非專供己用
      之增建車庫，車位使用人不得擅自隔間或設置障礙物，上
      訴人答辯稱其有權自由使用收益，實為狡辯之詞。
（三）於本院補充略以：上訴人未能提出買賣契約，其提出之停
      車分管平面圖僅為一種宣傳單；再者，系爭車庫鐵捲門平
      常是放下來的，裡面都是上訴人及家人的物品，也都是上
      訴人及家人在使用該車庫，並非其任何人都可以進出；地
      上物部分，縣府已經列為違章建築，依系爭社區區分所有
      權人建築物附產權比例表及使用執照，上訴人應無停車空
      間等語。
二、上訴人部分：
（一）上訴人於原審之答辯：
　　1.兩造間就系爭土地有分管契約存在，上訴人使用收益系爭
      車庫所在位置之土地，自有合法權源
　    ⑴本件建商禾岳公司於出售禾顏岳色社區房地時，即已與
        承購戶間約定共有之936土地「劃分1至20號，作為車位
        」使用，並與各共有人約定各別得使用之停車位位置，
        本案上訴人所使用之編號19、20號停車位，於建商販售
        予各住戶時，業已編列其中，是各共有人間雖未直接當
        面約定分管契約內容，然仍得透過第三人即建商之要約
        作為媒介，將各有人間之意思互為意思表示之傳達，進
        而達到意思表示一致，可謂當以成立分管契約，依被上
        訴人提出車位使用證明書上載明「茲證明『禾顏岳色』A5
        棟范茹惠先生，小姐使用之車位編號19、20號車位無議
        。」等文字及後附車位編號圖，可知其亦已自認禾岳公
        司於出賣上開禾顏岳色社區房地時，共有人間已合意成
        立分管契約，各共有人皆應受該分管契約之拘束，上訴
        人自有權自由使用收益系爭土地。
　　　⑵再觀之該系爭車位使用證明書，禾顏岳色社區各住戶已
        至少自102 年持續分管使用系爭土地共用部分或其基地
        之空地「作為車位」使用，已6 年有餘，誠業已實際劃
        定使用範圍，對各自占有管領之部分，互相容忍，對於
        他共有人使用、收益，各自占有之土地，未予干涉，是
        退而主張，各占有使用人間，亦屬有默示分管契約之存
        在。
　　  ⑶依前所述，上訴人當有權自由使用收益系爭土地，非屬
        無權占有。
    2.系爭土地上之增建物（下稱系爭增建物）因附合而屬禾顏
      岳色社區區分所有建物全體所有權人所有，上訴人無拆除
      之權利
　　  按房屋之增建部分，若非於原有建物外所另行增建獨立之
      建物，該增建部分無論為何人所為，增建之部分均因於完
      成加工後，於附合後即產生權利移轉變動之效果，該所有
      權應歸屬於當時之房屋所有權人。系爭增建車庫與系爭土
      地上建物之牆面一部連為一體，該牆面為原建商所搭建，
      系爭增建車庫包括鐵捲門、屋頂等，全部均因附合而與系
      爭土地上之建物附連為一體，無任何可資區別之標識存在
      ，與之作為一體使用，不具構造上及使用上之獨立性，自
      不得獨立為物權之客體，而系爭土地上之建物為系爭社區
      全體住戶之公共財產，屬兩造及系爭土地上之建物區分所
      有人所共有，則上訴人是否對之有處分權能或事實上之處
      分權而得為拆除，已非無疑，當不得逕認上訴人有拆除該
      地上物之事實上處分權等語。
　　3.於原審聲明：被上訴人之訴駁回。
（二）於本院補充略以：
　　1.原審未審酌上訴人及系爭土地共有人間之車位使用證明、
      房屋預定買賣契約書、停車分管平面圖等文書證據，亦未
      審酌上訴人共得使用二車位，其就系爭土地所有權應有部
      分占萬分之720，較其他僅有一車位之共有人所有之應有
      部分萬分之486為多等情，論斷本案無分管契約存在，又
      誤認停車分管平面圖僅「屬建商與上訴人間債之契約」有
      漏未斟酌足以影響裁判之重要證物、判決不備理由之違法
      及認識用法之不當。本件禾岳公司於銷售社區時，即已明
      確告知銷售對象936地號土地依分管契約約定專用停車位
      ，位置分為室外、室內兩種，示意圖僅是標示購買之停車
      位位置，不因各住戶間示意圖版本不同而影響分管契約之
      存在，況且，禾岳公司係於申請使用執照後，方配合系爭
      社區銷售戶數20戶自行增設停車位銷售，故未另申請使用
      執照變更，此亦不影響分管契約之存在。上訴人既已向禾
      岳公司購買並取得系爭土地之分管使用權限，則於該分管
      契約合法終止或變更前，當得繼續合法占有使用系爭土地
      。
　　2.證人曾文嬿固於原審審理中證稱，於某次區權會後，已由
      出具買賣契約書之人，另以建商使用執照之空間管理圖決
      議成立分管契約，上訴人沒有出具買賣契約書，故未通知
      其簽立新的分管契約等語，然而，依民法第820條第1項規
      定，分管契約未定期限者，該分管契約之終止或變更需經
      共有人全體同意，始得為之（最高法院89年度台上字第58
      5號判決、108年度台上字第1278號判決參照），依上開最
      高法院見解，該另決議之105年10月1日分管協議書（原審
      卷第193至195頁），既未經共有人全體協議訂定，應認未
      合法成立，不得以此認定上訴人係屬無權占用系爭土地。
　　3.系爭車庫並非上訴人所建，係上訴人向建商購買房地時即
      已存在之地上物，實際興建時間不明，購入後上訴人亦未
      將後門上鎖或將鐵捲門關閉，所有人都可以進出，車庫內
      之物品亦非上訴人或家人所有，若要拆除該地上物，應由
      區分所有權人全體負擔拆除費用，而非由上訴人一人負擔
      。　
三、原審經審酌兩造所提出之攻擊防禦方法後，判決命上訴人應
    將坐落新竹縣○○市○○○段000地號如附圖所示紅色斜線部分面
    積21.42平方公尺土地上之地上物拆除，並將土地返還被上
    訴人及全體共有人，並就被上訴人勝訴部分，依職權宣告假
    執行，但上訴人得預供擔保免為假執行。上訴人不服原判決
    ，提起上訴，聲明求為：(一)原判決廢棄。(二)上開廢棄部
    分，被上訴人在第一審之訴駁回。（三）第一、二審訴訟費
    用由被上訴人負擔。被上訴人則答辯聲明：（一）上訴駁回
    。（二）第二審訴訟費用由上訴人負擔。
四、兩造不爭執事項：
（一）上訴人、被上訴人均為「禾顏岳色社區」區分所有權人，
      新竹縣○○市○○○段000地號土地為兩造與其他區分所有權人
      共有。
（二）原審判決附圖所示紅色斜線部分面積21.42 平方公尺土地
      上鐵皮車庫（以下簡稱系爭車庫）（位置如上訴人標示編
      號19、20車號位置、樣貌如原審卷第109至115頁、第23頁
      ，情形同勘驗筆錄即原審卷第143頁），未為保存登記。
（三）原審卷第25頁「使用證明書」、第27頁「車位圖」為上訴
      人所有，曾張貼於社區公告欄之文件，再由被上訴人自行
      提出到院。　　　　
五、本院之判斷：　　　
（一）按所有人對於無權占有或侵奪其所有物者，得請求返還之
      。對於妨害其所有權者，得請求除去之；各共有人對於第
      三人，得就共有物之全部為本於所有權之請求。但回復共
      有物之請求，僅得為共有人全體之利益為之，民法第767 
      條第1 項前段、中段、第821 條分別定有明文。又按各共
      有人按其應有部分，對於共有物之全部雖有使用收益之權
      。惟共有人對共有物之特定部分使用收益，仍須徵得他共
      有人全體之同意，非謂共有人得對共有物之全部或任何一
      部有自由使用收益之權利。如共有人不顧他共有人之利益
      ，而就共有物之全部或一部任意使用收益，即屬侵害他共
      有人之權利（最高法院62年台上字第1803號判例要旨參照
      ）。依上揭說明，社區之法定空地自屬全體區分所有權人
      之共有部分，任一共有人本於其應有部分均有權使用法定
      空地，而任一共有人非經其他共有人同意，均不得為排他
      性之獨占使用，而妨礙其他共有人使用，如欲獨占使用，
      則須經全體共有人為分管協議，或有其他合法權源，始得
      為之，否則即屬無權占有。再按當事人主張有利於己之事
      實者，就其事實有舉證之責任，民事訴訟法第277條本文
      亦有明文。本件上訴人就系爭土地屬兩造所共有之事實既
      不爭執，而僅以上訴人非無權占有等情為辯，即應就占有
      使用系爭土地如附圖紅色斜線部分，具有法律上正當權源
      之有利於己事實，負舉證責任。
（二）上訴人曾向禾岳公司購入車位圖上編號19、20車位之使用
      權
　　　上訴人於102年8月間，向禾岳建設有限公司法定代理人彭
      文德、禾岳建設有限公司分別購入新竹縣○○市○○○段000○
      號區分所有建物（即門牌號碼竹北市○○○路0000巷000弄00
      號5樓）及該建物坐落土地（即同段936號土地）應有部分
      ，有新竹縣竹北地政事務所109年11月26日北地所登字第1
      090005504號函暨所附土地、建物買賣登記申請書全卷影
      本及第一類登記謄本在卷（本院卷第103至143頁）。又查
      ，證人即禾岳建設有限公司法定代理人彭文德於本院言詞
      辯論期日亦具結證稱：「上訴人於102年間，向禾岳公司
      購入禾顏岳色社區A5房地，當初上訴人有加購室外一大一
      小的子母車位，上訴人張貼於公佈欄之『使用證明書』（原
      審卷第25頁）、『車位圖』（原審卷第27頁）為禾岳公司所
      出具。當時社區停車位分室內、室外兩種，與房、地分別
      銷售，可以選擇是否購入車位及購入之數量，亦可指定車
      位之編號及位置。如果買室內車位，是一樓公設面積比較
      多，買室外車位，就是土地持分較大，如果有買車位的住
      戶，都會附上車位平面圖及車位使用證明書。」等語明確
      （本院卷第306至312頁），而上訴人就系爭936號土地所
      有權應有部分占萬分之720，較其他共有人所有之應有部
      分萬分之486為多，就系爭553建號建物（即區分所有建物
      共有部分，用途：本共有部分之項目有停車空間一項 ）
      應有部分占萬分之104，較其他共有人所有應有部分萬分
      之599為少，有新竹縣○○市○○○段000號土地登記謄本、同
      段553建號建物謄本及被上訴人提出之「禾顏岳色-區分所
      有權人建築物部產業比例表」在卷（原審卷第61至70頁，
      本院卷第137至144頁、第271頁、第285至286頁），亦與
      前揭證人彭文德所述登記情形相符；另卷內有記載：「茲
      證明『禾顏岳色』A5棟范茹惠先生，小姐使用之車位編號19
      、20號車位無議。」之「使用證明書」（原審卷第25頁）
      、「車位圖」（原審卷第27頁），而上開「使用證明書」
      及「車位圖」，亦與系爭社區其他數名區分所有權人買賣
      契約書所附之「使用證明書」格式及「車位圖」互核相符
      （原審卷第209至224頁），堪信上訴人前揭主張，與事實
      相符，應認本件上訴人於購入系爭房地時，亦曾一併向禾
      岳建設有限公司購入「車位圖」編號19、20停車位之使用
      權。
（三）上訴人與系爭社區全體共有人間，就編號19、20停車位之
      系爭土地使用權，無分管契約之約定
　　1.按公寓大廈之買賣，建商與各承購戶分別約定，該公寓大
      廈之共用部分或其基地之空地由特定共有人使用者，除別
      有規定外，應認共有人間已合意成立分管契約，又倘共有
      人已按分管契約占有共有物之特定部分，他共有人嗣後將
      其應有部分讓與第三人，除有特別情事外，其受讓人對於
      分管契約之存在，通常即有可得而知之情形，而應受分管
      契約之拘束（最高法院91年度台上字第2477號判決意旨參
      照）。
　　2.本件上訴人固主張：本案上訴人所使用之編號19、20號停
      車位，因建商禾岳公司於出賣上開禾顏岳色社區房地時，
      即已與承購戶間約定936土地共有或其基地之空地「劃分1
      至20號，作為車位」使用，並與各共有人約定各別得使用
      之停車位位置，當已成立分管契約等語。然查：
　　　⑴本案上訴人所主張之「車位圖」內容（原審卷第27頁）
        ，固與系爭社區其他數名區分所有權人買賣契約書所附
        之「車位圖」相符（原審卷第215頁、第219頁、第223
        頁）；然而，被上訴人另提出證人曾文嬿區分所有權人
        買賣契約書所附之「車位圖」（原審卷第107頁），證
        人曾文嬿則於原審證稱：「我有購買車位編號7、8，簽
        約時將車位平面圖附在買賣契約後，經過雙方簽名蓋章
        成為買賣契約的一部份。我沒有看過有編號19、20車位
        的平面圖，我的契約所附的圖沒有編號19、20車位。」
        等語（原審卷第182至183頁），細查證人曾文嬿之買賣
        契約所附「車位圖」，並無編號17、18（位於禾岳社區
        台電受信室、電信室前方道路）及編號19、20（即上訴
        人所購入車位）之標示。依前所述，建商與各承購戶分
        別約定，該公寓大廈之共用部分或其基地之空地由特定
        共有人使用者，認共有人間已合意成立分管契約者，本
        應建立於「建商與各承購戶分別約定之內容均屬一致」
        之前提，倘若建商與各承購戶間分別約定之內容顯有不
        同，則當亦無認定共有人間已合意成立分管契約之理，
        況且，停車位整體分布情形、各停車位之具體位置，本
        為分管停車位此類共有專用契約約定內容之重點，本件
        上訴人所提出之車位圖既與其他區分所有權人所提出之
        車位圖顯有不一致之情形，自難認定共有人間已合意成
        立如上訴人提出之車位圖所示之分管契約內容，依此，
        上訴人答辯稱其因分管契約而取得編號19、20停車位之
        使用權利，當無所據。
　　　⑵上訴人固另稱：證人彭文德於本院審理中明確證稱已明
        確告知承購人936土地依分管契約約定專用停車位20個
        ，分為「室外」、「室內」兩種，用途僅在標示所購入
        之車位位置而已，故「車位圖」版本之不同，不影響分
        管契約之成立等語。然而，證人彭文德於本院審理中先
        證稱：「當初這個圖只是說明他買的車位在哪裡而已，
        應該不是把整個都畫出來。若是買室內車位，我就附室
        內車位圖給客戶，那如果他有買室外車位，那我們就出
        具室外車位圖。（證人曾文嬿）這張圖上沒有標示到室
        外車位的原因，可能是他買室內車位，我們就想說只是
        告知他是室內的哪個位置，上訴人買編號19、20停車位
        ，才為把室外的停車位印出來告知她位置。」，又改稱
        ：「（問：提示被證3至5，原審卷第213、215、219頁
        ，就Z4的買方而言，他買到的是編號15車位，而依照平
        面圖記載，編號15是室內車位，為何他的圖還是有包含
        到室外的部分，而與你方才所述不同？）（閱覽後答）
        可能代書在拿的時候也沒有很注意說有沒有標示到。」
        等語（本院卷第308至309頁），證人彭文德所述證詞前
        後顯有矛盾，亦與證人曾文嬿證述其不知悉禾岳公司曾
        出售編號19、20車位，亦未曾看過附有編號17至20室外
        停車位之情形顯有不同，其所述已難採信。再者，本件
        除不同區分所有權人之買賣契約所附車位平面圖書面有
        所不同外，證人曾文嬿買賣契約，係以手寫方式標註「
        另兩車位面積：37.54平方公尺」（原審卷第104頁），
        與上訴人另提出其他區分所有權人買賣契約書中係以打
        字方式記載：「三、停車位性質、位置、形式、編號：
        買方購買之停車位屬地面、平面式、編號第（原空白，
        以手寫方式填載數字）號之停車空間計（原空白，以手
        寫方式填載數字）位。另含車道及其他必要空間，面積
        共計18.77平方公尺（5.68坪）。」（原審卷第213頁、
        217頁、第221頁）亦有不一，然無論依何份買賣契約文
        字之內容，均無從認定承購人確實均明確知悉社區停車
        位整體數量共20格，且確有包含編號19、20車位之情；
        再查，本件系爭區分所有建物之使用執照記載：「同地
        段951地號供通行面積17.6平方公尺（取得新竹農田水
        利會同意）」（本院卷第337頁），而同段951地號之位
        置，即為上訴人所提出其他區分所有權人車位圖之編號
        17、18位置，此有地籍圖、車位圖在卷（本院卷第171
        頁、原審卷第215頁、第219頁、第223頁），951地號既
        於禾岳公司申請使用執照時，登載為「供通行之土地」
        ，則證人彭文德稱禾岳公司本即規劃20個停車位，全體
        承購人於購入時均知悉禾岳社區設有包含編號17至20在
        內之室外停車位等語，難認定與事實相符；末查，本件
        禾顏岳色社區申請設立管理委員會報備時檢附之社區規
        約，亦無關於分管專用20個停車位及相關位置部分之約
        定，此有規約影本在卷（本院卷第287至291頁），依前
        所述自不得以證人彭文德所述證詞為有利於上訴人之認
        定，附此敘明。
　　3.至上訴人主張依卷附之系爭車位使用證明書，禾顏岳色社
      區各住戶已至少自102年持續分管使用系爭土地共用部分
      或其基地之空地「作為車位」，已6年有餘，退而主張，
      各占有使用人間，亦屬有默示分管契約之存在等語。然按
      而所謂默示之意思表示，係指依表意人之舉動或其他情事
      ，足以間接推知其效果意思者而言，若單純之沉默，除有
      特別情事，依社會觀念可認為一定意思表示者外，不得謂
      為默示之意思表示（最高法院29年上字第762號判例參照
      ）。又知悉並不等於同意，故住戶知悉系爭車庫之存在，
      並不當然可推認即有將系爭車庫所在之停車位歸由上訴人
      專用之默示分管契約存在。是上訴人主張區分所有人間就
      系爭編號19、20車位占用土地，共有人間已有默示分管約
      定，亦屬不實。
　　4.依前所述，本件禾岳公司雖自行劃設編號19、20停車空間
      出售上訴人，此屬建商與上訴人間債之契約，尚難認定與
      其他住戶已成立明示或默示之分管協議，同意上訴人使用
      系爭車庫位置充作停車空間。
（四）系爭車庫為上訴人所有並管理使用
　　1.經查，證人彭文德於本院審理中證稱：「（問：提示原證
      三，原審卷第23頁，證物三照片中以建物後方一樓牆面與
      社區圍牆搭建成之鐵皮屋，是否為禾岳公司建造？）（閱
      覽後答）這鐵皮屋不是禾岳建設公司所建造，就我所知可
      能是銷售人員幫上訴人范茹惠處理的，至於怎麼處理的我
      不知道，可能是銷售人員幫忙去找工人施作還是什麼，我
      們交屋給住戶時，這個鐵皮屋應該是不存在的。」、「上
      訴人買的範圍是室外的平面車位，是通的，沒有鐵皮屋」
      等語（本院卷第306至307頁、第308頁），而被上訴人於
      原審及本院所提出之現場照片中，系爭車庫鐵捲門始終關
      閉，並無他人得以自由出入之情（原審卷第23頁、第113
      頁，本院卷第213至263頁）；又系爭車庫經新竹縣政府查
      報為違章建築，係以上訴人為受處分人，有新竹縣政府10
      9年12月1日府工使字第1093680515號函及所附資料在卷（
      本院卷第147至171頁）；而本院原審法官至現場履勘之際
      ，上訴人亦坦承：「系爭車庫為上訴人單獨使用，目前供
      作停車使用」等語，此有勘驗筆錄在卷（原審卷第143頁
      ），上訴人於原審審理中，就系爭車庫為上訴人所有並管
      理使用之情，並無爭執。依前所述，上訴人於本院審理中
      ，辯稱向建商購買房地時，系爭車庫即已存在，購入後上
      訴人亦未將後門上鎖或將鐵捲門關閉，所有人都可以進出
      ，車庫內之物品亦非上訴人或家人所有等語，顯與事實不
      符，不足採信。
　  2.上訴人再主張系爭增建車庫與系爭土地上之建物之牆面一
      部連為一體，該牆面為原建商所搭建，系爭增建車庫包括
      鐵捲門、屋頂等，全部均因附合而與系爭土地上之建物附
      連為一體，無任何可資區別之標識存在，與之作為一體使
      用，不具構造上及使用上之獨立性，自不得獨立為物權之
      客體，而系爭土地上之建物為系爭社區全體住戶之公共財
      產，而屬兩造及系爭土地上之建物區分所有人所共有，上
      訴人對之無事實上處分權等語。惟查：按已足避風雨，可
      達經濟上使用目的之建物，屬民法第66條第1 項所指土地
      之定著物，所謂可達經濟上使用之目的，係指該建物，得
      獨立為交易及使用之客體而言。系爭車庫一面牆面係利用
      區分所有權人共有建物外牆搭建，其餘部分為鐵皮牆面，
      亦經原審法官履勘現場屬實，有勘驗筆錄（見原審卷第14
      3至144頁）可憑，其外觀已足避風雨，且因充作車庫使用
      ，亦徵可達經濟上使用目的之建物，而為獨立之所有權，
      上訴人前開主張，亦顯屬無據。
（五）綜上，系爭車庫為上訴人所有並管理使用，上訴人又未能
      提出相關事證舉證證明其使用如附圖所示紅色斜線部分面
      積21.42平方公尺土地，有分管契約或經全體共有人同意
      等情，業如前述，則依前揭規定與說明，被上訴人本於所
      有權之作用，訴請上訴人將上開土地騰空返還予被上訴人
      及其他全體共有人，即無不合，應予准許。原審認定被上
      訴人依民法第767 、821 條之規定，請求上訴人將系爭土
      地上如附圖所示紅色斜線部分，面積21.42 平方公尺之地
      上物拆除，並將土地返還被上訴人及其他共有人，為有理
      由之判決，於法並無違誤，上訴人仍執陳詞指摘原判決不
      當，求予廢棄改判，為無理由，應予駁回。
六、本件事證已臻明確，兩造其餘主張或陳述及其攻擊防禦方法
    及未經援用之證據，經本院審酌後，核與本件之結論，不生
    影響，爰不一一論述。
七、據上論結，本件上訴為無理由，依民事訴訟法第436條之1第
    3項、第449條第1項、第78條，判決如主文。
中　　華　　民　　國　　110 　年　　12　　月　　8 　　日
                  民事第二庭  審判長  法  官  林南薰
                                      法  官  蔡欣怡
                                      法  官  張詠晶
以上正本係照原本作成。
不得上訴。
中　　華　　民　　國　　110 　年　　12　　月　　9 　　日
                                      書記官   蔡美如